

Virginia Cherchi

DATA DI NASCITA: 09/10/1997

CONTATTI

Nazionalità: Italiana

Sesso: Femminile

via degli Ulivi 15 10156 Torino, Italia

virgicher97@gmail.com

(+39) 3494979427

PRESENTAZIONE

Sono Virginia Cherchi e sono laureata in lingue e culture per il turismo. Mi considero una persona solare, sempre sorridente e disponibile ad apprendere un mestiere. Nel corso della mia carriera scolastica, liceale e universitaria, ho imparato a lavorare in team, ho maturato la capacità di adattarmi a qualunque tipologia di situazione e a risolvere i problemi che mi si presentavano.

ISTRUZIONE E FORMAZIONE

Laurea triennale in lingue e culture per il turismo

Università di Torino

Diploma di scuola superiore

Liceo linguistico Giordano Bruno Torino

ESPERIENZA LAVORATIVA

2016 - ATTUALE

Tutor scolastico e lezioni private

Offro ripetizioni e lezione private a studenti in difficoltà, frequentanti le classi elementari, medie e superiori. Offro aiuto per preparare esame di maturità e esame di terza media.

2019 - ATTUALE

Insegnante ginnastica ritmica

Piccolo Cigno

Insegnante di ginnastica ritmica presso associazione sportiva

01/2019 - 03/2019

Receptionist Hotel

Best Quality Hotel Gran Mogol

Durante la carriera universitaria ho svolto il tirocinio curricolare obbligatorio presso Hotel Gran Mogol a Torino. Mi occupavo di accogliere i clienti provenienti da ogni parte del mondo, spiegavo loro come raggiungere i punti più importanti della città, registravo i dati durante il check-in, effettuavo pagamenti, archiviavo fatture e ricevute, cercavo di risolvere i problemi dei clienti e registravo le prenotazioni online.

07/2018 - 08/2018

Hostess

Supermercato Borello

Mi occupavo di registrare i dati dei clienti del supermercato per la carta fedeltà

2017 - 2019

Baby sitter

07/2018 - 08/2019

Promoter e Volantinaggio

Wycon Cosmetics

Promoter per Wycon Cosmetics Le gru e Via Garibaldi. Mi occupavo della sponsorizzazione dei nuovi prodotti e della distribuzione di flyers.

10/2015 - 02/2016 - Torino, C.so Casale

Cassiera e accoglienza clienti

Centro estetica e parrucchieri "Sassi Parrucchieri"

Mi occupavo di gestire l'agenda e gli appuntamenti del salone, effettuavo i pagamenti.

06/2012 - 07/2016

Animatrice presso centro estivo

Oratorio di quartiere

COMPETENZE LINGUISTICHE

LINGUA MADRE: Italiano

Inglese

Ascolto B2	Lettura B2	Produzione orale B2	Interazione orale B2	Scrittura B2
spagnolo				
Ascolto C1	Lettura C1	Produzione orale C1	Interazione orale C1	Scrittura C1
Francese				
Ascolto B2	Lettura B2	Produzione orale B2	Interazione orale B2	Scrittura B2

PATENTE DI GUIDA

Patente di guida: **B**

HOBBY E INTERESSI

About me

Nel tempo libero mi piace leggere qualsiasi genere di libro. Prediligo autori come Stefano Benni e Luis Sepùlveda.

Mi piacciono gli animali e fare passeggiate pomeridiane nel parco con il mio cane.

Mi piace uscire la sera con i miei amici, fare sport e guardare film o serie televisive.

COMPETENZE COMUNICATIVE E INTERPERSONALI.

Competenze comunicative e interpersonali

Nel corso della mia carriera lavorativa ho maturato un'alta predisposizione a interagire con i clienti e con il pubblico, incrementando il mio livello linguistico e la capacità di relazionarmi. Sono disponibile a lavorare in gruppo. Sono molto interessata nell'apprendere un mestiere e nel fare esperienza. Conosco le lingue straniere quali inglese, francese e spagnolo.

AUTORIZZAZIONE DATI PERSONALI

Autorizzazione dati personali

Autorizzo il trattamento dei miei dati personali, in base all'art. 13 del D.L. 196/2003 e all'art. 13 del Regolamento UE 2016/679.